臺灣桃園地方法院民事裁定　　　　　 110年度壢簡字第1255號
原　　　告　富輝管理顧問有限公司

法定代理人　王勝輝　
訴訟代理人　陳彥潔律師
上列原告與被告李世森間請求拆除地上物等事件，本院裁定如下
：
    主    文
原告應於本裁定送達後十日內，具狀補正坐落桃園市○○區○○
段○○○○地號土地如起訴狀附件二地上物之最新交易價值之證
明（包括但不限於：鑑價報告、土地仲介行情證明、相鄰土地實
價登錄資料等），以查報本件訴訟標的價額，並依民事訴訟法第
七十七條之十三所定費率，按訴訟標的價額補繳裁判費，或依民
事訴訟法第七十七條之十二規定，補繳第一審裁判費新臺幣壹萬
柒仟參佰參拾伍元，逾期未補正即駁回其訴。
    理    由
一、提起民事訴訟，應依民事訴訟法第77條之13規定繳納裁判費
    ，此為必備之程式；原告之訴有起訴不合程式或不備其他要
    件之情形者，依其情形可以補正經審判長定期間命其補正而
    不補正者，法院應以裁定駁回之，民事訴訟法第244 條第1
    項第2 款及第249 條第1 項第6 款分別定有明文。訴訟標的
    之價額，由法院核定；核定訴訟標的之價額，以起訴時之交
    易價額為準（最高法院101 年台抗字第666 號裁定可資參照
    ）。
二、查原告起訴主張被告應將坐落桃園市○○區○○段0000地號
    土地上（門牌地址：桃園市○○區○○○路00號）之如起訴
    狀附件二地上物（下稱系爭地上物）拆除，將占用之土地（
    下稱系爭土地）返還予原告，並給付不當得利新臺幣( 下
    同) 9,415 元及自民國110 年9 月起至返還系爭土地日止，
    按月給付4,707 元，及給付電費6,798 元等情，然原告起訴
    時未繳納裁判費，依首開說明，本件訴訟標的價額應以被告
    拆除占用部分原告所得享有之利益再加上不當得利9,415 元
    及電費6,798 元為據。爰命原告於收受本件裁定送達10日內
    ，依上開標準，提出經有鑑定資格之鑑價公司所為之鑑價報
    告或其他足資認定增加價額之資料，以查報系爭訴訟標的價
    額（訴訟標的價額計算為被告拆除占用部分原告因而所得享
    有之利益再加上不當得利9,415 元及電費6,798 元），並依
    民事訴訟法第77條之13所定費率，補繳裁判費；或依同法第
    77條之12規定，訴訟標的之價額不能核定者，以第466 條所
    定不得上訴第三審之最高利益額數加十分之一定之，即按16
    5 萬元計算，應徵裁判費17,335元，並於10日內向本院補繳
    上開裁判費，逾期不補正任一項者，即駁回原告之訴，特此
    裁定。
三、爰裁定如主文。
中    華    民    國   110    年    10    月    6     日
                  中壢簡易庭      法  官  張得莉
以上為正本係照原本作成。
如不服本裁定關於核定訴訟標的價額部分，應於送達後10日內，
向本院提出抗告狀及表明抗告理由（須附繕本），並繳納抗告費
壹仟元；本裁定關於命補繳裁判費部分不得抗告。
中    華    民    國   110    年    10    月    6     日
                                  書記官  鄭涵勻